臺灣桃園地方法院民事判決　　　　　　 99年度重訴字第116號
原　　　告　台鈴工業股份有限公司
法定代理人　黃教漳
訴訟代理人　賴政律師
　　　　　　林鴻文律師
被　　　告　金連興業股份有限公司
法定代理人　黃聰生
被　　　告　黃聰民
共　　　同
訴訟代理人　周威君律師
上列當事人間請求損害賠償事件，於民國100 年9 月30日言詞辯
論終結，本院判決如下：
    主  文
原告之訴及假執行之聲請均駁回。
訴訟費用由原告負擔。
    事實及理由
一、按不變更訴訟標的，而補充或更正事實上或法律上之陳述者
    ，非為訴之變更或追加，民事訴訟法第256 條定有明文。查
    本件原告起訴時請求被告賠償：「(一)第三人日本鈴木公司召
    回有裝置瑕疵供油管之機車，進行瑕疵零件更換，請求原告
    分擔之費用新臺幣（下同）1,500 餘萬元。(二)原告派員至日
    本處理之費用196,862 元。(三)原告處理尚未出口不良品之退
    關、運輸、修正等費用約14,722元（惟此項費用，原告業已
    在應支付予被告金連興業股份有限公司（下稱：金連興公司
    ）之款項扣除。」，嗣原告雖於民國100年8月12日具狀將上
    開賠償項目變更如其後述主張所示，惟請求賠償金總額並未
    變動，核此僅係補充法律上之陳述，非屬訴之變更或追加，
    依上開法律規定，應予准許。
二、原告起訴主張：
  (一)原告為供應第三人日本鈴木公司所訂購之機車，於96年2 月
    26日與被告金連興公司簽訂零件購買基本合約書（下稱：系
    爭契約），向被告金連興公司訂購產品規格為「00000-00G0
    0 、00000-00G00 、00000-00G00 」之fuel hoes （即油管
    ），欲使用於原告交付予日本鈴木公司之機車上，原告已提
    供油管之圖面予被告金連興公司，並由被告黃聰民擔任金連
    興公司之連帶保證人。又依系爭契約第3 條第2 項、第5 條
    第4 項約定，被告金連興公司有嚴格遵守原告所交付圖面規
    定製造之義務，如被告金連興公司欲變更設計（或製程），
    依約尚須提出申請，並經原告核准後，方得為之。詎被告金
    連興公司違約，未經原告允許，自行變更原告交付之圖面規
    定製造，以致所交付之油管未依約定使用100% ECO材質，而
    係添加5% NBR成分，已不符原告要求之保證品質，且將之裝
    置於日本鈴木公司所訂購之機車上後，因未達耐臭氧性標準
    ，竟發生油管龜裂、漏油之瑕疵，嚴重時將導致引擎著火、
    爆炸之意外，造成日本鈴木公司須召回32,294台裝有瑕疵油
    管之機車，進行零件更換，截至起訴時之召回進度已達82.5
    % 。
  (二)被告金連興公司所交付油管之材質，確實未符合圖面約定之
    材質：
    1.原告於簽約前已將日本鈴木公司提供之油管圖面交予被告
      金連興公司，上載油管之外層材質為「ECO 」，嗣被告金
      連興公司依此規格製作之設計圖面，其外層材質亦載明「
      ECO 」，此有原證6-1 、6-2 、6-3 、7-1 、7-2 、7-3
      之圖面可憑，而被告金連興公司自行製作被證3 、4 之零
      件檢查標準成績表、製品性能測試記錄表及物性測試記錄
      表上，一再列印系爭油管之材質為「ECO 」，進而以該列
      印之材質進行測試、檢查，可見被告金連興公司所交付之
      油管外層應使用「ECO 材料100%成分」之材質。豈料，原
      告將被告金連興公司交付之油管委託台灣檢驗科技股份有
      限公司（下簡稱：SGS 公司）進行耐臭氧測試，竟發生龜
      裂現象，反之依據日本鈴木公司提供圖面製造之相同產品
      則無龜裂現象。另就材質分析檢驗結果，則發現油管外層
      均為CR（即氯化橡膠）材質，根本檢驗不出「ECO 」成分
      ，此有SGS 公司分別於97年4 月18日及99年3 月3 日提出
      原證2 、8-1 至8-5 之試驗報告可證，足證被告金連興公
      司於西元2007年所製造之該批油管，並未符合上開圖面所
      列之規格，已構成違約。
    2.被告辯稱於生產前曾交付試驗片測試合格及曾送樣予原告
      確認，惟此僅能證明被告金連興公司實際生產前交付之試
      驗片或送樣之樣品曾經原告測試合格。但與被告金連興公
      司之後交付而發現瑕疵之產品，是否符合規格，被告則無
      法證明。如被告抗辯所交付之產品符合規格，或材質與測
      試片或送樣之樣品相同，應由被告負舉證責任。
    3.被告於本案訴訟中亦已自認被告金連興公司所交付之油管
      材質並非100% ECO，而添加5%NBR 之成分。按有關橡膠之
      種類與特性，由訴外人元裕橡膠實業有限公司網站上整理
      之「主要橡膠特性與用途概述」可知，ECO 、CR及NBR 均
      屬不同種類之橡膠，且各有特性。如「NBR 」為丁晴橡膠
      ，其缺點為耐臭氧不佳。「CR」為氯丁乙二烯橡膠，其缺
      點則為儲藏安定性差，耐寒性不如一般用橡膠。「ECO 」
      為環氧氯丙烷橡膠，其特性為耐油性佳、耐熱性佳、耐臭
      氧性（不亞於壓克力橡膠及EPM ）、高彈性以及低壓永久
      應變率，唯一之缺點則為價格偏高。而原告向被告金連興
      公司訂購之系爭油管係用於機車引擎，耐臭氧之需求超高
      ，因此原告才會指定材質須用各項性能俱優但價格較高之
      100% ECO。被告金連興公司未照上開圖面之指示，違約自
      行添加5%低價之NBR ，致使交付之產品耐臭氧性下滑，品
      質降低，自當負違約責任。
    4.被告金連興公司於原告告知發生市場不良品之後曾自行分
      析製作被證12之不良對策書，觀其內容所載，被告金連興
      公司已確認西元2006年12月至2007年11月為原告生產之產
      品，因清洗顏料NBR 未清除完全，經被告金連興公司自行
      測試後，在上開不良對策書上四、原因調查欄※1 內已載
      ：「…結果表明：摻染洗料管之膠料（紅色NBR ）產品，
      經試驗後會產生目視可見細微裂紋；而無紅色NBR 膠料的
      產品無裂痕OK云云」等語，可知被告金連興公司所交付之
      摻染NBR 成分之油管，經耐臭氧測試後，確實會發生目視
      可見之裂痕。如此，果若被告金連興公司於生產油管時自
      行添加5%之NBR ，豈不必定會發生嚴重龜裂裂痕瑕疵。復
      參同書五、對策欄所載：「1.廈門庫存品25pcs 作報廢處
      理。2.08/03 月份生產品依〈附件四〉換料方式作業；當
      料管清洗後，取樣確認（10倍放大鏡）OK後方可生產。2.
      增加檢驗頻度，增加每個月耐臭氧測試云云」等語，可知
      被告金連興公司不僅承認原告業已告知其所生產之產品確
      有瑕疵，而且還自行檢測，發現製造過程中有發生控管不
      良情事，因此在發現產品瑕疵後，才趕忙改變生產方式，
      並承諾、提供備用更換品。換言之，被告金連興公司在先
      前生產原告購買之產品後，根本沒有進行應有的耐臭氧測
      試，以致被告金連興公司對其交付之產品，未達耐臭氧標
      準乙節，毫無所知，據此可證被告金連興公司生產系爭油
      管時確有疏失，其有債務不履行之情事。
    5.參原證23之技術報告所示，系爭油管發生龜裂，最主
      要原因係因外層材質未按圖面指示使用耐臭氧性（耐候性
      ）佳之ECO 材質，而因油管外層材質耐臭氧性（耐候性）
      不佳導致結構經不起外部氣候變化而發生龜裂。前述龜裂
      再受車輛使用時所產生之震動傳遞的影響，龜裂持續發展
      進而牽動內層結構，終將致使汽油洩漏。
  (三)系爭有瑕疵之油管，確係被告金連興公司所生產製造：
    1.原告第2 次委託SGS 公司檢驗被告金連公司生產之油管時
      ，SGS 公司已將送驗樣品上「CHIN LAN SHING 2007 」等
      被告金連興公司之英文名稱及製造年份拍照附在試驗報告
      內，可證送驗之樣品，確係被告金連興公司於西元2007年
      所生產製造。
    2.依原證13日本鈴木公司告知金連興－回收品不良情報
      所示，即已詳細記載各該車輛之車體號碼，對照原告提出
      「金連興交付零件對應台鈴付款及成車組裝出口資料（濟
      ）」全部資料中，將日本鈴木公司發現瑕疵車輛（49台）
      之出口資料及被告金連興公司提供該49台機車油管零件之
      請款資料及發票，加以整理，製成如原證14所示之「金連
      興公司進貨付款及成車資料整合資訊」，其上原告生產車
      輛車體號碼欄所載編號與日本鈴木公司告知有瑕疵車輛之
      編號相符，可證日本鈴木公司發現油管瑕疵之出售車輛，
      均係由原告出口販售，而該等有瑕疵之油管，亦均係由被
      告金連興公司所製造並交付予原告。
    3.被告金連興公司於本案訴訟所提之文件及訴訟文書內，早
      已承認其所生產之油管，係用於原告生產售予日本鈴木公
      司之機車上，不容被告否認，否則違反禁反言原則。
    4.參被證1 由被告金連興公司於97年1 月10日寄送之電子郵
      件，上載：「日本油管測試已完成，附台零豷xcel檔為其
      報告。由金連興提供的專用試驗片經日本測試各項目均合
      格。（混練時各藥劑比例是否從生產初期至今皆未調整過
      ？日本有這方面的疑慮）另外日本也從其直營店所銷售的
      車輛確認了油管的使用狀況，該當車輛使用約10個月油管
      端面有劣化現象發生，請參考附件Word檔（係pdf 檔之誤
      ）。目前尚未計畫再訪金連興，日本將繼續調查其他已銷
      售的實車是否有上記不良發生。」等語，及原證15之被告
      金連興公司隨同上開電子郵件寄送之附件內容，可證被告
      金連興公司已自認日本鈴木公司所銷售之車輛，其上之油
      管確係被告金連興公司所製造供應。又由該電子郵件之附
      加檔案pdf 檔內，日本鈴木公司更提出被告金連興公司製
      造交付並用於日本鈴木公司機車上之油管，出現端面劣化
      的照片及報告，亦可證明被告金連興公司製造之油管，確
      實就是使用在原告出售予日本鈴木公司之機車上。
    5.原告於本件漏油事件發生後，曾以98年10月6 日平鎮南勢
      郵局第165 號存證信函向被告金連興公司詳述事件經過情
      形，而被告金連興公司隨即以98年10月14日桃園府前第21
      支郵局第1630號存證信函回覆原告，從中被告金連興公司
      業已自認其所生產之油管，確係用於原告出口到日本之機
      車，因此被告金連興公司才願意與原告協調，負擔該等機
      車之退關、運輸等費用。
    6.被告金連興公司在知悉原告使用其交付之油管組裝，並出
      售予日本鈴木公司之機車發現油管龜裂漏油情況後，從未
      曾否認該等機車上之油管係由其所製造，反而一再配合日
      本鈴木公司進行測試，提出改善方案，並先後陸續提出原
      證17之改善計畫書及問題點改善之不良對策書等文件，並
      有原證18至20兩造與日本鈴木公司歷次往來之電子郵件、
      會議照片為憑，可證系爭有瑕疵之油管，確實整批均由被
      告金連興公司製造交付。
    7.原告已依上舉證49台發生瑕疵之機車上油管確為被告金連
      興公司所生產，若要求原告應舉證全部32,294台有瑕疵之
      機車油管均為被告金連興公司所生產，顯失公平，本件舉
      證責任應有民事訴訟法第277 條但書規定之適用。
  (四)被告金連興公司交付之油管，不符合約約定之材質，應負出
    賣人物之瑕疵擔保責任，與當事人間約定之保固責任無涉：
    1.本件油管瑕疵，既係被告金連興公司交付時即已存在，其
      依民法第354 條規定對原告所應負物之瑕疵擔保責任即告
      成立，不因契約另有保固之約定，而使被告金連興公司已
      成立之物之瑕疵擔保責任消滅，被告辯稱其所交付油管已
      超過契約保固期間，不負物之瑕疵擔保責任云云，自無可
      取。
    2.原告發現瑕疵後，早於97年5 月26日即以電子郵件檢附費
      用請求書通知被告金連興公司，告知其生產之油管有瑕疵
      ，並已派員赴日進行更換。嗣被告金連興公司亦以電子郵
      件回覆拒絕支付該筆費用。甚由被告金連興公司自行製作
      之上開不良對策書之記載可知，原告確實業已依照相關規
      定將市場發現瑕疵品之情事，明確告知被告金連興公司，
      因此被告金連興公司才會製作該不良對策書提交原告，是
      被告抗辯原告未曾告知，並不實在。至被告辯稱原告於發
      現瑕疵後，未依照兩造間之被證5 協力廠商品質保證作業
      手冊所規範之流程處理不良零組件云云。然觀諸上開作業
      手冊首段已載：「為使能活用本手冊起見  貴公司徹底的
      了解本公司（即原告）對品質之基本觀念。本手冊將本公
      司之基本要求、用語之定義等予以整理歸納，請於充分的
      理解後，依照各項目之說明運用在  貴公司之品質管理活
      動上。」等語，係原告單方要求協力廠商建立品質管理體
      系而製作，非就雙方權利義務所為之約定，並於系爭契約
      第3條第1項亦有約明，要求被告金連興公司建立品質保證
      體制，透過該體制，完成生產及檢查的管制作業，因此上
      開作業手冊係被告金連興公司單方應遵守之規範。
  (五)按「因故意或過失，不法侵害他人之權利者，負損害賠償責
    任。故意以背於善良風俗之方法，加損害於他人者亦同。」
    、「商品製造人因其商品之通常使用或消費所致他人之損害
    ，負賠償責任。」、「不法侵害他人之身體、健康、名譽、
    自由、信用、隱私、貞操，或不法侵害其他人格法益而情節
    重大者，被害人雖非財產上之損害，亦得請求賠償相當之金
    額。其名譽被侵害者，並得請求回復名譽之適當處分。」、
    「負損害賠償責任者，除法律另有規定或契約另有訂定外，
    應回復他方損害發生前之原狀。因回復原狀而應給付金錢者
    ，自損害發生時起，加給利息。第1 項情形，債權人得請求
    支付回復原狀所必要之費用，以代回復原狀。」、「損害賠
    償，除法律另有規定或契約另有訂定外，應以填補債權人所
    受損害及所失利益為限。依通常情形，或依已定之計劃、設
    備或其他特別情事，可得預期之利益，視為所失利益。」、
    「因可歸責於債務人之事由，致給付不能者，債權人得請求
    賠償損害。」、「因可歸責於債務人之事由，致為不完全給
    付者，債權人得依關於給付遲延或給付不能之規定行使其權
    利。因不完全給付而生前項以外之損害者，債權人並得請求
    賠償。」、「債務人因債務不履行，致債權人之人格權受侵
    害者，準用第192 條至第195 條及第197 條之規定，負損害
    賠償責任。」、「物之出賣人對於買受人，應擔保其物依第
    三百七十三條之規定危險移轉於買受人時無滅失或減少其價
    值之瑕疵，亦無滅失或減少其通常效用或契約預定效用之瑕
    疵。但減少之程度，無關重要者，不得視為瑕疵。出賣人並
    應擔保其物於危險移轉時，具有其所保證之品質。」、「買
    賣之物，缺少出賣人所保證之品質者，買受人得不解除契約
    或請求減少價金，而請求不履行之損害賠償；出賣人故意不
    告知物之瑕疵者亦同。」，民法第184 條第1 項前段、第19
    1 條之1 第1 項前段、第195 條第1 項、第213 條、第216
    條、第226 條第1 項、第227 條、第227 條之1 、第354 條
    、第360 條分別定有明文。又按「當事人已證明受有損害而
    不能證明其數額或證明顯有重大困難者，法院應審酌一切情
    況，依所得心證定其數額。」，民事訴訟法第222 條第2 項
    亦定有明文。本件被告金連興公司所交付之油管既有前述之
    瑕疵存在，可見被告金連興公司確有未依債之本旨交付商品
    及給付瑕疵，依上開規定，其應賠償原告因此所受之損害。
    即使依系爭契約第4 條、第11條第3 項、第13條第1 項約定
    ，被告金連興公司本即對日本鈴木公司之財產損失全額負賠
    償責任，於原告書面通知後，被告金連興公司亦須負損害賠
    償責任，且對原告全檢或重修不良品所發生之費用，亦有補
    償義務。又被告黃聰民為金連興公司之連帶保證人，其應與
    被告金連興公司對原告連帶負損害賠償責任。是以，原告得
    請求被告賠償之項目及金額，如下所述：
    1.回復原狀之損害賠償：
      為將32,294台使用被告金連公司製品之機車，全部進行油
      管更換，換裝外層使用100% ECO材質之供油管，所需材料
      費為15,889,652元（以日幣41,628,640元換算）及工資51
      ,379,683元（以日幣134,607,500 元換算），合計67,269
      ,335 元。
    2.所受損害之損害賠償：
      原告派員至日本處理之費用196,862 元，以及原告處理尚
      未出口不良品之退關、運輸、修正等費用約14,722元，合
      計211,584 元（尚未包含原告委託SGS 鑑定費用及相關行
      政費用）。
    3.商譽損失及所失利益：
      原告於96年、97年外銷機車金額達2,016,876,951 元、2,
      255,507,488 元（2 年平均為2,136,192,219 元），本件
      漏油事件發生後，原告於98年、99年外銷機車金額僅1,34
      6,756,394 元、1,341,335,296 元（2 年平均為1,344,04
      5,845 元）。可知僅98、99年度原告外銷機車金額減少1,
      584,292,748 元（2,136,192,219 －1,344,045,845 ×2
      ），以同業利潤6%計算，原告至少受有95,057,565元（1,
      584,292,748 ×6%，小數點以下四捨五入）之商譽損失及
      所失利益。又原告因本件漏油事件後，須另行採用他公司
      之商品，其中零件價差，導致機種成本上漲之損失達17,5
      37,343元（價差×外銷台數）。
    4.綜上合計，原告本得請求被告賠償之金額為180,075,827
      元（67,269,335＋211,584 ＋95,057,565＋17,537,343）
      ，今原告僅向被告請求賠償1,5196,862元。
  (六)本件系爭瑕疵油管並非立即可發現，且原告嗣後發現瑕疵時
    即立刻通知被告，又被告早已知悉系爭油管有添加5% NBR成
    分，卻未通知原告有此瑕疵存在，故本件並無6 個月時效之
    適用。為此，爰依買賣契約之法律關係，提起本件訴訟，並
    聲明：被告應連帶給付原告1,5196,862元，及自起訴狀繕本
    送達翌日起至清償日止，按年息5%計算之利息；願供擔保，
    請准為假執行之宣告。
三、被告則辯稱：
  (一)否認被告金連興公司製造之油管，有原告前述所稱之瑕疵存
    在：
    1.本件漏油事件所使用之油管，被告否認為金連興公司所生
      產製造，原告應舉證證明被告金連興公司所生產之油管有
      瑕疵存在。
    2.兩造簽訂系爭契約後，曾製作試驗片及油管樣品供原告檢
      驗，已獲原告判定品質「良」，且被告金連興公司所生產
      之專用試驗片經日本測試各項目均合格，故應無原告所稱
      油管品質不良之問題，原告事後才主張被告金連興公司使
      用之橡膠材料有問題，應為卸責之詞。
    3.被告金連興公司交付之油管符合原證6-1 、6-2 、6-3 、
      7-1 、7-2 、7-3 之圖面規定：
      (1)被告金連興公司生產之過程中，原告曾至被告金連興公
        司廈門工廠進行工程調查，兩造並會同於96年12月3 日
        進行零件耐臭氧、耐老化、耐油試驗，又於會議中金連
        興公司已明確告加零件材質為ECO 加NBR （5%），原告
        並取回試驗片供日本鈴木公司進行測試，嗣經原告於97
        年1 月10日寄發電子郵件通知試驗合格，故被告金連興
        公司生產之油管應無用料瑕疵可言。
      (2)參SGS 公司於99年3 月3 日製作之試驗報告，其試驗結
        果欄上固載記：「外層：主要成分為氯化橡膠（CR）」
        等語，然氯化橡膠為一廣義的橡膠名稱，高分子彈性體
        含有氯成分的統稱為氯化橡膠，含有氯成分的高分子彈
        性體舉例有：氯丁橡膠（CR）、氯化丁基橡膠（CHR ）
        、氯醚橡膠（ECO ）等，原告委託SGS 公司以熱重分析
        儀測試，僅能針對膠料是否含有氯成份之檢測，無法確
        定是何種含氯橡膠，是原告謂稱被告金連興公司所生產
        之油管未含ECO 成分或含CR成分云云，並非正確。
      (3)按橡膠為一種能伸長至原來兩倍長度以上且能迅速恢復
        到原來大小的高分子量的聚合物，一般大略可分為天然
        橡膠與合成橡膠。NR為唯一的天然橡膠，其餘均為人造
        橡膠。橡膠產品為了增加其產品的物性、達到產品要求
        之環境條件、減少橡膠製品的比重、降低製造成本與加
        工便利下，其配方裡均會添加各種橡膠添加劑，以符合
        產品之需求。主要之添加劑有填充劑、可塑劑（加工助
        劑）、活性劑、促進劑（促進助劑）、加硫劑（架橋劑
        ）、防老劑（抗氧化劑）與其它添加劑。一般來說，將
        上述配料與橡膠料用混合機或捏合機混合，將適當混合
        後的橡膠配合料於各種不同的工業生產方法（壓縮模造
        、移轉模造、射出成型、連續硫化、直接蒸汽等）硫化
        ，故無所謂ECO100% 可製成的產品。而添加之配方，均
        為各家廠商之商業機密，被告金連公司交付之油管材質
        主要為ECO ，另有添加NBR （5%），此亦符合上開圖面
        主膠為ECO 之要求。況依據橡膠工業手冊之記載：「氯
        醚橡膠（ECO ）常與丁晴橡膠（NBR ）併用，以改進丁
        晴橡膠的靜、動態抗臭氧性能，且不影響其耐油性和物
        理機械性能云云」等語，ECO 與NBR 並無不能混用之情
        形，且混用後之效能並未減損，被告金連興公司僅添加
        5%之NBR 於成本並無太大之影響，絕非原告所稱因顧慮
        ECO 價格之緣故。
      (4)兩造於95年7 月31日簽定系爭契約後，被告金連興公司
        隨即於同年8 月15日送樣予原告確認，並提出原證7-1
        等圖面供原告審核，該時原告均未提出任何質疑。嗣於
        同年9 月5 日原告初次試產油管，該批產品於原告同年
        12月14日之零件檢查標準、成績表內判定合格後，原告
        隨即於97年1 月3 日開始下單訂購，可見被告金連興公
        司交付之油管符合ECO 成分之要求。
      (5)退步而言，若被告金連興公司交付之油管不符合ECO 成
        分之要求，但油管發生龜裂漏油之因素甚多，原告仍應
        舉證證明本件漏油事件與油管材質間有因果關係。
    4.被告金連興公司先前製作不良對策書之原因，係肇因於西
      元2008年2 月27日市場上有1 台日本鈴木機車，行走距離
      為14,590公里，發生00000-00G00 批號油管破裂之情形，
      經調查發現，乃係材料混料所致，即換料時未將管料中殘
      留材料徹底清洗，與本件漏油事件所爭執是否於ECO 中加
      入NBR 無關，且此為單一偶發之事件，並經被告金連興公
      司改善螺桿之清洗後，已解決此一問題。又上開不良對策
      書內所敘及無紅色（為檢驗而加上顏色）NBR 膠料的產品
      ，經測試為無裂痕OK，此所謂無紅色NBR ，係指油管上無
      紅色NBR 之前批膠料殘留，並非指被告金連興公司所生產
      之油管無NBR 之成分，兩者係不同之事，不容原告混淆。
      且上開不良對策書中亦提及，初期物性測試及每季度定期
      物性測試均為OK，並無異常，顯見並無原告所稱系爭油管
      加入NBR 成分，必然產生龜裂之情形。再依被證11之油管
      組裝示意圖所示，可知日本鈴木公司機車上同一材質（EC
      O ）之油管，有00000-00G00 、00000-00G00 、00000-00
      G00 等批號，被告金連興公司均使用相同之原料（即有加
      入NBR ）加以生產，而發生漏油現象者，為00000-00G00
      批號之油管，其他油管並無類似之情形，顯見並非原料之
      問題，合理懷疑應係設計之初即有不當。
  (二)SGS公司製作之檢測報告不具證明力，不得否拘束被告，檢
    測之結果亦無法證明瑕疵之發生可歸責於被告：
    1.原告2 次送驗之樣本均未會同被告採樣，被告否認檢測所
      用之樣本，為被告金連興公司所製造之油管。況橡膠製品
      會因時間、環境而自然產生劣化，故未經兩造會同採樣之
      樣品，是否經過他人加工（例如置放於臭氧中增加其劣化
      之速度）不得而知，即便送鑑之樣品為被告金連興公司所
      製造，亦無從保證檢測之正確性。
    2.SGS 公司第1 次檢測所使用之試驗方法，其測驗參數（即
      50±5pphm ×40±5 ℃×伸長率30% ×600 小時）與兩造
      圖面約定不符；第2 次檢測所採之熱重分析儀測試，只能
      檢測膠材內是否含有氯的成份，無從知悉為何種含氯橡膠
      ，且原告未將日本鈴木公司所生產之油管併同送檢，欠缺
      對照，無從知悉日本鈴木公司所生產之油管是否亦採100%
      ECO 或含有其他物質？況金連興公司曾於95年8 、9 月間
      將試產之油管自行鑑驗，結果並未發見有原告所指摘油管
      龜裂之現象。退步言之，縱使非採100%ECO 成分，則與油
      管龜裂間有何關聯性，尚無法從SGS 公司之檢測結果得知
      ，據此難以證明瑕疵之產生可歸責於被告。
  (三)被告否認原告提出原證3 、23證物資料之真正。依兩造間之
    系爭契約第12條第4 項約定，被告就零組件保證使用期間為
    1 年或行走距離10,000km內，然參上開原證3 之證物所載，
    該機車之行車距離已達14,590km，已超過被告保證使用之行
    車距離，且橡膠製品原本即存在因使用之頻率、時間長短而
    生劣化之情，顯見即便有油管發生漏油情事，亦非可歸責於
    被告。
  (四)依據兩造間之系爭契約第10條約定，被告金連興公司交貨時
    ，原告應依圖面、規格書及零件檢查標準書，檢驗被告金連
    興公司所交付之零組件，並迅速作合格與否之判定，並通知
    被告金連興公司。次依兩造之協力廠商品質保證作業手冊，
    對於市場不良交換零組件及其他不合格零件之處理，均有一
    系列通知及確認責任歸屬之程序，其中包括市退品點檢、市
    退品會測、異議提出及對策報告提出等程序，主要之目的在
    確認責任之歸屬。然原告未盡通知義務，即時告知被告系爭
    油管有瑕疵，依法視為承認受領，又原告未依其所製定之流
    程處理不良零組件，致今責任歸屬未明，則其不利益，亦應
    由原告承擔。若原告主張有通知被告，亦已逾越瑕疵擔保責
    任6 個月時效，不得對被告再為請求。
  (五)被告否認原告提出原證4 、13、14及書證1 、2 等證物資料
    之真正，原告無從證明損害之範圍，亦即原告提出CLAIM 費
    用請求書、EMAIL 文件、日文資料、台鈴出差申請旅費報支
    單等用以證明損害額之資料多為內部文件，屬單方所製作之
    文書，被告均否認其為真正，原告應證明與本案訴訟之關連
    性，況原告迄未賠償日本鈴木公司，難謂有損失之發生。另
    金連興公司對於原告要求扣款14,722元表示不同意後，原告
    嗣已於97年10月13日將積欠同年7 月份之貨款32,594元匯付
    予金連興公司，顯見原告亦認日本鈴木公司機車召回事件與
    被告無涉，否則豈會付清積欠之貨款等語。並聲明：原告之
    訴駁回；如受不利判決，願供擔保，請准宣告免為假執行。
四、本院得心證之理由：
  (一)觀諸被告金連興公司所出具如原證7-1 、7-2 、7-3 所示之
    「橡膠材質及HOSE製品性能」圖說，其上固記載油管外層之
    材質為「ECO 」，然被告辯稱該圖說並非表示應以100% ECO
    製造油管，而係以ECO 為主要膠料之意。經查：
    1.本件原告主張被告金連興公司未依契約圖說以100% ECO製
      造油管，致交付之物有瑕疵乙情，既為被告所否認，則原
      告對被告金連興公司應以100% ECO製造油管之事實，自應
      負舉證之責，然由原告所舉原證6-1 、6-2 、6-3 等日本
      鈴木公司交予被告金連興公司之圖說，及上開原證7-1 、
      7-2 、7-3 所示圖說觀之，就油管外層材質部分，圖說上
      均僅記載「ECO 」之字樣，並未詳予記載是否應以100% E
      CO製造，此與原告所稱契約圖說約定應以100% ECO製造油
      管云云，已有不符，故原告此部分主張已難遽採。
    2.參酌被告所提出橡膠工業手冊之資料可知，橡膠工業中確
      有將不同橡膠混合併用之生產方式，且因各種橡膠各有其
      不同之耐寒性、耐臭氧性、耐壓性、耐油性等特性，將不
      同之橡膠為適當之混合後所產生之材質，對各種外在環境
      之耐受性較單一橡膠為佳，而本件被告金連興公司將氯醚
      橡膠（ECO ）與丁晴橡膠（NBR ）併用，即是一例，故本
      院審酌橡膠製品之上開特性，認被告所辯以95% ECO 之主
      膠混合5% NBR之膠料亦符合上開圖說所載材質「ECO 」之
      要求等語，顯較原告主張被告金連興公司僅得以100% ECO
      製造油管之情為可採。
    3.此外，原告與被告金連興公司間就上開圖說之約定內容既
      有爭議，自應探求當事人間之真意以為認定，參以上開圖
      說就材質部分僅簡要記載「ECO 」，然對材料之基本性能
      、耐老化性能、耐油性、耐燃料油性，及導通性、硫磺析
      出量、壓縮永久歪、靜態耐臭氧性、耐寒性、撕裂強度、
      密著性，暨製品之耐壓性、耐寒性等性能，均詳予記載測
      試項目、試驗條件、試驗方法及應達之標準，足見原告向
      被告金連興公司訂購油管時，實著重在橡膠材質及油管製
      品之性能，而非重在「ECO 」材質之使用比例，準此，被
      告以95% ECO 混合5% NBR而成之橡膠材料，若能符合圖說
      上之各項性能，即應認已達原告所注重之品質要求，實無
      由認定原告於訂約時之真意，係要求被告非使用100% ECO
      材質製造油管不可。
    4.況「ECO 」材質之使用比例若為原告所嚴格要求之契約內
      容，原告理應予圖說中詳予載明，然原告提供予被告金連
      興公司之原始圖說中（即原證6-1 、6-2 、6-3 ），就材
      質部分亦僅記載「ECO 」，而非明確記載「100% ECO」，
      故原告事後始主張「ECO 」即為「100% ECO」之意，顯非
      合理，此與消費者訂購黃金項鍊時僅要求材質為「黃金」
      ，但未約定「成色」，嗣後卻主張「黃金」即為「成色99
      .99%黃金」之意，要求出賣人交付成色為99.99%之黃金項
      鍊一例，同難為一般社會通念所認同。
  (二)原告主張被告金連興公司交付之油管有耐臭氧性不佳之情形
    ，致油管產生龜裂，並因此造成原告之損害等語，雖提出
    SGS 公司出具之檢驗報告為證，但此亦為被告所否認，並以
    上開情詞置辯。經查：
    1.原告雖曾提供油管樣品供SGS 公司進行試驗，然被告既否
      認原告提供之油管為被告金連興公司所生產，則原告對此
      先決條件自應負舉證之責。而原告固以SGS 公司出具之試
      驗樣品照片上有「CHIN LAN SHING 2007 」等字樣為由，
      主張供試驗之油管為被告金連興公司所生產，然為被告所
      否認，故原告此部分主張尚難遽採，且上開「CHIN LAN S
      HING 2007 」等字樣由外觀觀之並無特殊之處，顯非僅被
      告金連興公司有打印之技術，則該等字樣是否確為被告金
      連興公司所為，實有疑義，是原告所引用之上開照片證據
      ，尚難讓本院形成有利原告之心證。況觀諸原告所提出SG
      S 公司97年間出具之試驗報告，並無法由照片中看出油管
      有無打印「CHIN LAN SHING 2007 」之字樣，顯更無從認
      定原告97年間送交SGS 公司試驗之油管即為被告金連興公
      司生產之油管。
    2.且SGS 公司於97年間出具之試驗報告所載抗臭氧性之試驗
      方法，與原證6-1 、6-2 、6-3 、7-1 、7-2 、7-3 等圖
      說上就靜態耐臭氧性所載之試驗方法並非相同，足見SGS
      公司出具之上開試驗報告，實無法證明被告金連興公司交
      付原告之油管，有未符契約圖說所載耐臭氧性能之情事。
      況原告送交SGS 公司試驗之油管是否為油管出貨時之原狀
      ，亦為被告質疑之處，本件原告既未能舉出送交試驗之油
      管係甫收受油管後即行送驗之證據，則送交試驗之油管自
      可能因暴露於外在惡劣之環境中而自然劣化，而參諸一般
      經驗法則、論理法則及橡膠特性，此自然劣化之現象勢必
      對試驗之結果產生影響，故SGS 公司出具之上開試驗報告
      顯亦難採為證明被告金連興公司違約之證據。至SGS 公司
      於99年間出具之試驗報告則係針對油管材質進行分析，其
      分析結果認外層主要成分為氯化橡膠（CR），然氯化橡膠
      與ECO 究屬截然不同之橡膠，抑或ECO 即為氯化橡膠之一
      種等與本件訴訟相關之重要事項，卻未見該試驗報告詳予
      說明，故該試驗報告既未能明確證明原告提供試驗之油管
      究有無ECO 成分，自無從用以證明被告有違約之情事。稽
      上各情，本院縱寬認原告送驗者即為被告金連興公司生產
      之油管，上開試驗報告亦無法證明被告金連興公司生產之
      油管有不符契約圖說之違約情事。
  (三)原告雖另主張被告金連興公司交付之油管經裝置於原告生產
    之機車後，因耐臭氧性不佳導致油管龜裂，終引發汽油洩漏
    等情，但為被告嚴詞否認，原告對該部分事實自應負舉證責
    任。經查：
    1.原告就其所主張發生漏油事件之油管為被告金連興公司生
      產一事，雖提出金連興交付零件對應台鈴付款及成車組裝
      出口資料為證，然遍觀該資料之內容全為原告自行製作之
      內部文件，其證明力已顯薄弱，且被告亦否認該資料之真
      實性，而原告迄今復未能提出其他可供本院審酌以明其實
      之積極證據，自難僅憑該組裝出口資料即逕認發生漏油情
      形之油管確為被告金連興公司所生產。況導致油管漏油之
      原因甚多，絕不只耐臭氧性不佳一項，諸如油管不當使用
      、使用過久、耐油性不佳、耐熱性不佳、耐壓性不佳、耐
      老化性不佳、耐寒性不佳、抗撕裂之強度不足等因素，甚
      至油管形狀設計不良或油管位置設計失當等情形均可能導
      致油管漏油，此由原告自承「油管發生龜裂，『最主要』
      原因係因外層材質未按圖面指示使用耐臭氧性（耐候性）
      佳之ECO 材質，而因油管外層材質耐臭氧性（耐候性）不
      佳導致結構經不起外部氣候變化而發生龜裂，前述龜裂『
      再受車輛使用時所產生之震動傳遞的影響』，龜裂持續發
      展進而牽動內層結構，終將致使汽油洩漏」等語，亦可徵
      汽油洩漏絕非油管耐臭氧性不佳此單一原因所導致。
    2.又原告就油管發生漏油情形之原因，雖提出日本鈴木公司
      之技術報告書為證，然該報告書既為日本國之文件，且被
      告已否認其真正，則該報告書在未經合法認證程序前，顯
      難採為本件之證據。況細稽該報告書之內容可知，該項資
      料僅為日本鈴木公司內部之認定報告，並未經任何公正單
      位進行詳細之鑑定，則其真實性已難認無疑，且油管漏油
      尚涉及油管設計是否妥善之問題，而日本鈴木公司既為機
      車設計之利害關係人，其是否有故意規避自身之責任，而
      將漏油事件全怪罪於生產油管之廠商之舉，亦未可知。因
      之，原告就其主張被告金連興公司生產之油管與原告出售
      予日本鈴木公司之機車所發生之漏油事件具有關聯性一節
      ，顯未能舉出堅實可信之積極證據以供本院形成有利原告
      之心證，自難認原告此部分主張為可採。
  (四)原告固主張被告應連帶給付原告回復原狀之損害賠償、派員
    至日本處理之費用、處理尚未出口不良品之退關、運輸、修
    正等費用、商譽損失及所失利益等金額。惟依上開論述，原
    告所舉證據既無法能證明被告金連興公司交付原告之油管有
    未依契約圖說製作之瑕疵，自難認被告金連興公司有何不完
    全給付之違約情事，因之，縱認原告因機車油管漏油事件而
    受有損害，亦與被告金連興公司無關，原告尚不得請求被告
    連帶賠償原告所受之損失。況原告主張回復原狀之損害部分
    ，縱認原告所稱將機車召回更換油管乙情屬實，但因召回更
    換油管一事均係日本鈴木公司所執行，經費亦係日本鈴木公
    司所負擔，原告顯未支出任何費用用以回復原狀，故原告此
    部分請求實於法無據；而原告主張派員至日本處理之費用及
    處理尚未出口不良品之退關、運輸、修正等費用部分，並未
    見原告對該等費用支出之必要性詳予論述，且原告亦未舉出
    已支付各該費用之收據、發票或其他會計憑證供本院審酌，
    僅提出原告內部之CLAIM 費用請求書為證，顯未能充分證明
    原告受有此部分損害；至原告主張受有商譽損失及所失利益
    部分，因原告係以外銷機車之金額作為計算商譽損失及所失
    利益之標準，然原告對其究受有何商譽損失，及所受商譽損
    失之內容，不僅未詳予說明，更未舉證以實其說，所述已非
    可採，且原告外銷機車之金額多寡實涉及多項變數，大自世
    界經濟狀況、各國市場需求、市場價格、同業競爭等外在因
    素，小至公司政策、生產線產能等內部原因，均將嚴重影響
    外銷機車之金額，則原告外銷機車金額之減少是否與油管漏
    油事件有關，並未見原告舉證以實其說，所述亦非可採，又
    有關採用他公司之商品致成本上漲之損失部分，原告復未舉
    出任何積極證據供本院審酌，其空言受有損失云云，自非可
    採。
五、綜上所述，原告主張被告金連興公司有未依契約圖說製造油
    管之違約情事，及原告出售予日本鈴木公司之機車漏油事件
    係因被告金連興公司交付有瑕疵之油管所致云云，均不足採
    信，從而，原告依買賣契約之法律關係，請求被告連帶給付
    原告15,196,862元，於法無據，應予駁回。又原告之訴既經
    駁回，其假執行之聲請即失所附麗，應併予駁回。
六、本件事證已臻明確，兩造間其餘攻擊防禦方法及舉證，經本
    院審酌後，對本件判決結果不生影響，爰不一一論述，併此
    敘明。
七、據上論結，原告之訴為無理由，依民事訴訟法第78條，判決
    如主文。
中    華    民    國   100    年    10    月    28    日
                  民事第一庭    法  官  魏于傑
上為正本係照原本作成。
如對本判決上訴，須於判決送達後二十日內向本院提出上訴狀。
如委任律師提起上訴者，應一併繳納上訴審裁判費。
中    華    民    國   100    年    10    月    31    日
                                書記官  黃瓊儀